【裁判字號】    98,上訴,1009
【裁判日期】    981125
【裁判案由】    違反毒品危害防制條例
【裁判全文】
臺灣高等法院高雄分院刑事判決        98年度上訴字第1009號
上  訴  人  臺灣高雄地方法院檢察署檢察官
上  訴  人
即  被  告  甲○○
                    （現另案於臺灣高雄第二監獄執行中）
選任辯護人  侯勝昌律師
上列上訴人因被告違反毒品危害防制條例案件，不服臺灣高雄地
方法院98年度訴字第312 號中華民國98年5 月26日第一審判決（
起訴案號：臺灣高雄地方法院檢察署97年度偵字第20564 號），
提起上訴，本院判決如下：
     主  文
上訴駁回。
     事  實
一、甲○○前因贓物案件經原審法院以95年度簡字第420 號判處
    有期徒刑4 月確定，於民國96年3 月13日縮刑期滿執行完畢
    。詎仍不知悔改，明知甲基安非他命係毒品危害防制條例第
    2 條第2 項第2 款所列之第二級毒品，未經許可不得持有、
    販賣，竟意圖營利，基於販賣第二級毒品甲基安非他命之犯
    意，於97年7 月20日某時，因夏雲浩欲施用毒品，向乙○○
    詢問何處可購買甲基安非他命，乙○○乃以0000000000號行
    動電話撥打甲○○持用之0000000000號行動電話，向甲○○
    表達有人欲購買第二級毒品甲基安非他命後，於同日晚上10
    點多許，乙○○陪同夏浩雲至高雄市○○路197 號固興大飯
    店310 號房內，由甲○○以新臺幣（下同）2, 000元之價格
    ，販賣第二級毒品甲基安非他命1 小包（驗前淨重0.208 公
    克，驗後淨重0.203 公克）予夏浩雲，並當場將該包甲基安
    非他命交付夏浩雲，夏浩雲亦交付2,000 元予甲○○。嗣於
    同日晚上10時30分許，經警在上開固興大飯店1 樓門口經夏
    浩雲同意搜索，在夏浩雲身上扣得上開甲基安非他命1 包，
    另經甲○○同意搜索，於固興大飯店310 號房內扣得甲○○
    所有之甲基安非他命1 包（驗前淨重0.171 公克，驗後淨重
    0.169 公克）、0000000000號行動電話（含SIM 卡1 枚）1
    支、殘留甲基安非他命電子磅秤1 台及預備供販賣甲基安非
    他命所用之夾鏈袋1 批等物。
二、案經行政院海岸巡防署海洋巡防總局第五海巡隊報告臺灣高
    雄地方法院檢察署檢察官偵查起訴。
    理  由
壹、證據能力
一、證人夏浩雲、乙○○於偵查中具結後向檢察官所為之證述，
    證人均未曾提及檢察官在偵查中有不法取供情事，亦查無該
    證據作成時有何違法情事，並無顯有不可信之情況，依刑事
    訴訟法第159 條之1 第2 項之規定，應適宜為本案之證據而
    有證據能力。
二、按被告以外之人於審判外之陳述，雖不符刑事訴訟法第159
    條之1 至之4 之規定，然經當事人於審判程序同意作為證據
    ，法院審酌該言詞陳述或書面陳述作成時之情況，認為適當
    者，亦得為證據，同法第159 條之5 第1 項定有明文。除上
    開所述外，本判決下列所引用之證據，屬被告以外之人在審
    判外陳述之傳聞證據部分，業經被告、辯護人及檢察官於審
    理中同意作為證據（本院卷第34頁），本院審酌該等傳聞證
    據作成時之狀況，並無違法或不當等不宜作為證據之情形，
    依前開說明，亦得作為證據。
貳、被告販賣第二級毒品有罪部分（被告上訴部分）：
一、訊據被告甲○○否認有於97年7 月20日販賣第二級毒品甲基
    安非他命1 包予夏浩雲，辯稱：因乙○○要還我2,000 元，
    所以夏浩雲與乙○○當日才一起來固興大飯店找我，但我沒
    有販賣2,000 元之甲基安非他命予夏浩雲，倘夏浩雲當日有
    向我購買2,000 元甲基安非他命，加上乙○○所歸還之2,00
    0 元，我身上至少應有4,000 元云云。惟查：
(一)、行政院海岸巡防署海洋巡防總局第五海巡隊員警於97年7 月
    20日晚上10時30分許，在上開固興大飯店1 樓門口，經夏浩
    雲同意搜索，查獲夏浩雲持有之甲基安非他命1 包（驗前淨
    重0.208 公克，驗後淨重0.203 公克）；另在固興大飯店31
    0 室內，經被告同意搜索後，查扣被告所有之甲基安非他命
    1 包（驗前淨重0.171 公克，驗後淨重0.169 公克）、門號
    0000000000號行動電話（含SIM 卡1 枚）1 支、殘留甲基安
    非他命電子磅秤1 台、夾鏈袋1 批等物之事實，業經被告及
    證人夏浩雲於警詢供述明確（警卷第2-3 、6-7 頁），並有
    夏浩雲及被告自願性同意搜索切結書、搜索扣押筆錄暨扣押
    物品目錄表（警卷第24頁、原審卷一第33-35 頁）及高雄醫
    學大學附設中和紀念醫院97年8 月12日、97年11月4 日、98
    年1 月20日檢驗報告（偵卷第45、63頁及原審卷一第23頁）
    在卷可稽，此部分事實，均堪認定。
(二)、又證人夏浩雲於原審證稱：我於97年7 月20日（晚上10點多
    ）與乙○○一起去固興大飯店310 號房，向被告購買2,000
    元安非他命（應係甲基安非他命，下同）1 包，我當場交給
    被告2 張1,000 元鈔票，當天乙○○並無經手該包甲基安非
    他命，甲基安非他命是放在我身上，乙○○身上並無被查獲
    毒品，因為是乙○○介紹我與被告認識，所以當天是乙○○
    先與被告電話聯絡後，跟我說被告那裡有甲基安非他命，再
    騎機車載我過去購買毒品，乙○○除了要幫我洽購甲基安非
    他命外，應該沒有其他事情，我買完毒品後就與乙○○一起
    下去，乙○○並沒有在被告房間說他想施用甲基安非他命，
    我沒有看到乙○○拿1 包毒品給被告，也沒有看到乙○○拿
    錢給被告等語（原審卷二第39-41 、44、45頁）；核與證人
    乙○○於原審證稱：夏浩雲於97年7 月20日打電話給我說他
    要買毒品，我以0000000000號手機打電話問被告有無甲基安
    非他命，被告說有，我才騎車去夏浩雲家載他，與夏浩雲一
    起去固興大飯店找被告，當天夏浩雲身上扣到的1 包甲基安
    非他命是夏浩雲以2,000 元向被告買的，我在固興大飯店31
    0 號房間裡有看到被告拿1 包東西出來給夏浩雲，夏浩雲拿
    2,000 元給被告，我之前供稱當日要還2,000 元給被告，是
    被告教我說的，實際上並沒有還2,000 元給被告，當日我也
    沒有拿毒品要去被告住處吸食等語（原審卷二第48-50 、55
    、56頁）相符。又證人夏浩雲及乙○○為警查獲後，於翌（
    21）經警採尿送驗結果，均呈甲基安非他命陽性反應，有緝
    獲煙毒麻醉藥品涉案嫌犯姓名代碼對照表1 份及高雄市立凱
    旋醫院濫用藥物尿液檢驗報告2 份在卷可憑（警卷第34頁、
    偵卷第30-31 頁），足見其等均有施用甲基安非他命之習慣
    ，證人夏浩雲確有購買甲基安非他命之需求，故證人夏浩雲
    向同有施用甲基安非他命之友人乙○○詢問何處可購得甲基
    安非他命，乃符合一般吸毒者彼此間會互詢取得毒品管道之
    常情無違，是其等上開所述，並非無據。
(三)、雖證人乙○○於警詢曾證稱：其於查獲當日是要拿2,000 元
    還「肉丸」（警卷第13頁），並於偵查中證稱：查獲當日去
    固興大飯店是要還被告2,000 元云云（偵卷第56頁）。然其
    嗣後已於本院證稱：我先前之所以證稱當日去固興大飯店是
    要還錢，是被告教我這樣說的，我在97年7 月20日晚上10點
    多為警查獲至隔天製作警訊筆錄這段時間，我在警車上有與
    被告交談，因我第1 次被抓很怕，被告教我如何講事實的經
    過，教我說他拿2,000 給我，要我幫他買機車零件，「（你
    在警詢筆錄是說你當天是要還2,000 元給甲○○？）那是甲
    ○○教我這樣說，我才這樣說的。」「（為何與你剛剛說的
    不一樣？）在車子裡也有提到這部分。」等語（本院卷第53
    -54 頁），足見證人乙○○於警詢及偵查中證述查獲當日去
    固興大飯店欲歸還2,000 元一節，係配合被告之辯詞所為不
    實陳述。且證人乙○○復於本院證稱：夏浩雲當天（97年7
    月20日）打電話給我說他要買毒品，所以我就打電話給被告
    ，之後我們就去固興大飯店，夏浩雲在飯店內向被告買2,00
    0 元甲基安非他命，我有看到他們在我旁邊交易，交易完後
    我們在飯店樓下就被警察查獲了等語（本院卷第54-55 頁）
    ，亦與其及證人夏浩雲上開於原審所述內容前後一致，且證
    述之語氣堅定，並無遲疑之處，參以證人夏浩雲、乙○○與
    被告之間並無仇隙，衡情當無設詞誣陷被告入罪而為虛偽不
    實證述之可能，是其等證稱被告於上開時地以2,000 元之價
    格販賣1 包甲基安非他命予夏浩雲等情，應屬可採。
(四)、另門號0000000000號行動電話為被告所持用之事實，亦據被
    告供述明確（原審卷一第45頁），而於97年7 月20日晚上10
    時30許為警查獲前，證人乙○○確於當日晚上9 時28分8 秒
    、9 時34分22秒及10時20分44秒，分別以其0000000000號行
    動電話撥打被告持用之0000000000號行動電話3 次，有上開
    電話通聯紀錄在卷可憑（偵卷第26頁），佐以證人夏浩雲與
    乙○○於上開時地為警查獲時，夏浩雲身上確持有1 包甲基
    安非他命，已如前述，顯見證人乙○○於查獲前約1 小時左
    右，確有以其持用之行動電話與被告連繫，之後再偕同證人
    夏浩雲前往固興大飯店310 號房向被告購買1 包甲基安非他
    命，證人夏浩雲、乙○○上開所述應為真實，而堪採信。
(五)、再者，證人即查獲之員警林聖評於原審證稱：本件是經由可
    靠情資提供線索，查獲當天下午其就到飯店監控埋伏，發現
    夏浩雲跟乙○○進入被告房間，約1 、20分鐘即出來，其就
    跟著他們一同搭電梯下樓，見他們形跡可疑，在飯店1 樓門
    口出示證件，經他們同意搜索後，在夏浩雲褲子的口袋裡發
    現1 包毒品，經詢問夏浩雲毒品來源，他當場說是從被告的
    房間內取得，是跟被告購買的，其即上樓到被告房間，經被
    告同意自願受搜索後，並在被告身上查獲1 包甲基安非他命
    及1 包海洛因，當時被告身上有3,100 元，是3 張千元鈔票
    及1 張百元鈔票，但未扣案，被告所有的毒品與夏浩雲所有
    的毒品做初步測試時，均有顯示安非他命的成分，2 包都是
    結晶體的東西等語（原審卷二第84-88 頁），復有夏浩雲及
    被告自願性同意搜索切結書可證（警卷第24頁、原審卷一第
    33頁），核與證人夏浩雲及乙○○上開所述當日購買毒品及
    查獲之經過無違，另被告當時身上持有3 張千元紙鈔，亦與
    證人夏浩雲證述其當日交付2 張千元紙鈔給被告並無矛盾，
    又證人夏浩雲當日因有毒品需求，才透過乙○○帶其至固興
    大飯店向被告購買甲基安非他命，可知夏浩雲當晚並未攜帶
    毒品進入固興大飯店，然夏浩雲與乙○○一同進入固興大飯
    店約隔1 、20分鐘出來後，員警即在夏浩雲身上查獲1 包甲
    基安非他命，足見證人夏浩雲所持有為警查扣之甲基安非他
    命1 包，確係當晚以2,000 元之價格向被告所購買無訛。
(六)、至證人即被告女友林春徑於偵查中雖證稱：因證人夏浩雲與
    被告一起購買那「東西」（毒品），所以夏浩雲於查獲當日
    去上開固興大飯店310 號房間等語（偵卷第58頁）；嗣於原
    審另證稱：因乙○○於97年7 月20日要歸還甲○○託其購買
    車燈的錢2,000 元，所以乙○○與夏雲浩當日去固興大飯店
    310 號房間找被告等語（原審卷二第33頁），可知就夏雲浩
    於查獲當日為何與乙○○一同前往固興大飯店310 號房間一
    事，於偵查及原審中所述互相矛盾，且林春徑與被告係男女
    朋友關係，亦據證人林春徑證述明確，復為被告所不爭執（
    警卷第6 、10頁），自難期待其於被告否認販賣毒品犯行之
    情況下，仍為不利被告之證述，是其上開所述是否屬實，顯
    有疑義；況證人乙○○已於原審證稱其當日並未交付被告2,
    000 元等語（原審卷二第49頁），並於本院證稱其於警詢、
    偵查中證稱查獲當日是要拿2,000 元還「肉丸」或被告等情
    係屬不實陳述等語（本院卷第54-55 頁），足見證人乙○○
    當日僅陪同證人夏雲浩前往固興大飯店310 號房間向被告購
    買2,000 元甲基安非他命，乙○○本人並未交付2,000 元給
    被告，被告身上之3,100 元，除其本人原持有之現金外，應
    尚包含證人夏雲浩交付之2,000 元，足見證人林春徑上開關
    於夏雲浩至固興大飯店目的之相關證述，顯係迴護被告所為
    不實證述，自不能執為有利被告之認定，被告辯稱：倘夏浩
    雲當日有交付2,000 元向其購買甲基安非他命，以乙○○另
    有歸還其2,000 元計算，其身上至少應有4,000 元現金，豈
    會只有3,100 元云云，即屬無據。
(七)、邇來政府為杜絕毒品氾濫，毒害人民甚深，再三宣導教民眾
    遠離毒品、媒體之報導既深且廣，對於毒品之禁絕，應為民
    眾所熟悉。又政府對於查緝施用、轉讓及販賣毒品無不嚴格
    執行，且販賣毒品罪更係重罪，設若無利可圖，衡情一般持
    有毒品者，當不致輕易將持有毒品交付他人，況第二級毒品
    甲基安非他命價格不貲、物稀價昂，且販賣第二級毒品係違
    法行為，非可公然為之，亦無公定之價格，不論任何包裝，
    均可任意分裝增減分量，每次買賣價量，亦可能隨時依雙方
    間之關係深淺、資力、需求量及對行情之認知、來源是否充
    裕、查緝是否嚴緊，購買者被查獲時供述購買對象之可能性
    風險之評估等，因而異其標準，並隨時機動調整，非可一概
    而論，是販賣之利得，除經坦承犯行或價量俱臻明確外，委
    難查得實情，販賣之人從價差或量差中牟利方式雖異，其意
    圖營利之非法販賣行為則一，茍無任何利益可圖，實無甘冒
    遭查緝之風險。本件被告於查獲翌（21）日經警採尿送驗結
    果，呈甲基安非他命陽性反應，有緝獲煙毒麻醉藥品涉案嫌
    犯姓名代碼對照表及高雄市立凱旋醫院濫用藥物尿液檢驗報
    告在卷可稽（警卷第34頁、偵卷第29頁），而被告於警詢亦
    供稱其有施用甲基安非他命習慣等語（警卷第6-7 頁），被
    告對於上情當無不知之理，且被告與證人夏浩雲既非至親關
    係，並無可能將毒品無償交付，是被告應有從中賺取差額利
    潤以牟利之意圖及事實，應堪認定。
(八)、綜上所述，被告上開所辯，均係卸責之詞，並無可採，被告
    於97年7 月20日晚上10點多，在上開固興大飯店310 號房間
    內，以2,000 元之價格販賣第二級毒品甲基安非他命1 包予
    夏浩雲之犯行，堪予認定。本件事證明確，應依法論科。
二、論罪科刑
(一)、新舊法比較
    按行為後法律有變更者，適用行為時之法律。但行為後之法
    律有利於行為人者，適用最有利於行為人之法律，刑法第2
    條第1 項定有明文。查被告行為後，有關論罪科刑所適用之
    毒品危害防制條例其中部分條文業於98年5 月20日修正公布
    ，被告犯罪後毒品危害防制條例第4 條已有修正，修正後該
    條例第4 條第2 項規定：「製造、運輸、販賣第二級毒品者
    ，處無期徒刑或7 年以上有期徒刑，得併科新臺幣1,000 萬
    元以下罰金。」，與修正前之規定：「製造、運輸、販賣第
    二級毒品者，處無期徒刑或7 年以上有期徒刑，得併科新臺
    幣7 百萬元以下罰金。」相較，其中關於併科罰金刑之部分
    ，在修法前最高金額為700 萬元，而在修法後則係1,000 萬
    元，比較修正前後之規定，以修正前之規定有利於被告。
(二)、按甲基安非他命係毒品危害防制條例第2 條第2 項第2 款所
    明定之第二級毒品，不得持有及販賣。核被告所為，係犯修
    正前毒品危害防制條例第4 條第2 項之販賣第二級毒品罪。
    被告持有第二級毒品甲基安非他命之低度行為，為販賣之高
    度行為所吸收，不另論罪。又被告有事實欄所載犯罪科刑紀
    錄，於96年3 月13日執行完畢之事實，有臺灣高等法院被告
    前案紀錄表在卷可稽，其於有期徒刑執行完畢後，5 年內故
    意再犯本件有期徒刑以上之罪，為累犯，應依刑法第47條第
    1 項規定加重其刑，惟法定刑無期徒刑部分依刑法第65條第
    1 項之規定不得加重。
(三)、原審因依修正前毒品危害防制條例第4 條第2 項，現行毒品
    危害防制條例第18條第1 項前段、第19條第1 項，刑法第2
    條第1 項前段、第11條、第47條第1 項、第38條第1 項第2
    款之規定，並審酌被告明知毒品危害人體健康甚鉅，不僅造
    成他人身體之自我傷害，對於他人及社會均具相當程度之不
    良影響，足使社會因施用甲基安非他命人口增加，而減損勞
    動生產力，提高社會成本，對於社會危害亦鉅，竟仍販賣甲
    基安非他命供他人施用，危害他人及社會，惡性非輕，行為
    誠屬不該，犯後否認販賣毒品之犯行及其販賣之次數等一切
    情狀，量處有期徒刑7 年6 月，並敘明扣案之上開被告及夏
    浩雲所持有之甲基安非他命，均為查獲之第二級毒品，其包
    裝袋因盛裝毒品而為該成分所沾黏，而扣案之電子磅秤1 台
    ，係供被告分裝甲基安非他命量秤重量之用，其上亦殘留有
    甲基安非他命成分，均無法析離，且無析離實益，均應視同
    毒品，依毒品危害防制條例第18條第1 項前段之規沒收銷燬
    之；扣案0000000000號NOKIA 行動電話（含SIM 卡1 枚）1
    支，為被告所有，業據被告供明在卷，係供本件被告販賣毒
    品犯罪使用之物，應依毒品危害防制條例第19條第1 項前段
    規定宣告沒收；又被告販賣第二級毒品所得2,000 元雖未扣
    案，仍應依毒品危害防制條例第19條第1 項規定宣告沒收，
    全部或一部不能沒收時以其財產抵償之；另扣案之夾鏈袋1
    批為被告所有，預備供分裝甲基安非他命販賣之用，依刑法
    第38條第1 項第2 款宣告沒收；至其餘扣案之物，經查與本
    件被告販賣毒品犯行無關，爰不予宣告沒收，本院認原判決
    認事用法均無違誤，量刑尚稱妥當。被告上訴意旨否認犯行
    ，均非可取，被告上訴為無理由，應予駁回。
、被告被訴販賣第二級毒品無罪部分（檢察官上訴部分）：
一、公訴意旨另以：被告竟意圖營利，另基於販賣第二級毒品甲
    基安非他命之犯意，於97年6 月中旬某日晚上，在上開固興
    大飯店310 號房間外樓梯附近，以1,000 元之價格，販賣第
    二級毒品甲基安非他命1 小包予夏浩雲，認被告另涉有販賣
    第二級毒品之罪嫌。
二、按犯罪事實應依證據認定之，無證據不得認定犯罪事實；無
    證據能力、未經合法調查之證據，不得作為判斷之依據；不
    能證明被告犯罪或其行為不罰者，應諭知無罪之判決，刑事
    訴訟法第154 條第2 項、第155 條第2 項、第301 條第1 項
    分別定有明文。次按認定不利於被告之事實，須依積極證據
    ，苟積極證據不足為不利於被告事實之認定時，即應為有利
    被告之認定，最高法院30年上字第816 號判例可資參考。又
    事實之認定，應憑證據，如未能發現相當證據，或證據不足
    以證明，自不能以推測或擬制之方法，為裁判基礎；認定犯
    罪事實，所憑之證據，雖不以直接證據為限，間接證據亦包
    括在內，然無論直接或間接證據，其為訴訟上之證明，須於
    通常一般之人均不致於有所懷疑，而得確信其為真實之程度
    者，始得據之為有罪之認定，倘其證明尚未達到此一程度，
    而有合理性懷疑之存在時，即無從為有罪之認定，此亦有最
    高法院40年臺上字第86號、76年臺上字第4986號判例可資參
    照。再按施用毒品者所稱其向某人買受毒品之指證，不得作
    為有罪判決之唯一證據，仍須調查其他必要之證據，資以補
    強其指證之真實性，始為適法。又關於毒品施用者其所稱向
    某人購買毒品之供述，必須補強證據佐證，係指毒品購買者
    之供述縱使並無瑕疵，仍須補強證據佐證而言，以擔保其供
    述之真實性。該所謂補強證據，必須與該施用毒品者關於相
    關毒品交易之供述，具有相當程度之關連性，因該補強證據
    之佐證，足使一般人對於施用毒品之供述無合理之懷疑存在
    ，而得確信其為真實，始足當之，最高法院96年度臺上字第
    351 號判決意旨參照。
三、公訴人認被告另涉犯上開販賣第二級毒品犯行，無非係以證
    人夏浩雲之證述為其論罪依據。訊據被告否認有此部分販賣
    第二級毒品犯行，辯稱：夏浩雲並沒有在97年6 月中旬某日
    到固興大飯店310 號房向其購買甲基安非他命等語。經查：
(一)、證人夏浩雲於原審雖證稱：其於97年6 、7 月間共向被告購
    買2 次毒品，第1 次是在被告房間購買，是其自己過去的，
    第1 次看到被告是在6 月中旬云云（原審卷第42頁），惟又
    證稱其於97年7 月才認識被告，是經由乙○○介紹認識被告
    ，與被告第1 次見面就有買甲基安非他命，因為乙○○有先
    幫其跟被告聯絡，其再過去，所以與被告第1 次碰面被告就
    賣其毒品（原審卷第40、44頁），另證稱其第1 次向被告購
    買甲基安非他命是其先打電話問乙○○，乙○○留被告的電
    話號碼給其，所以其打電話跟被告聯絡再騎機車過去拿，到
    固興大飯店就打電話給被告說其現在到幾樓了云云（原審卷
    第44頁），可知證人夏浩雲證稱其第1 次看到被告係97年7
    月間，與其所述於同年6 月中旬某日就向被告購買毒品等情
    ，前後矛盾，且就該次（6 月中旬）購買毒品之過程，係證
    人乙○○先與被告聯絡好之後，再由夏浩雲向被告拿取毒品
    ，或證人乙○○將被告之電話號碼告知夏浩雲，再由夏浩雲
    自行與被告聯繫購買毒品，亦前後證述不一，是其證稱於97
    年6 月中旬某日向被告購買1,000 元甲基安非他命一事，是
    否屬實，已有疑問。
(二)、又證人乙○○於原審證稱：約查獲前不到1 個月的時候，我
    介紹夏浩雲與被告認識，第1 次介紹認識時是我陪夏浩雲去
    固興大飯店見被告，那一次只是介紹他們認識沒有做什麼，
    被查獲那天是第2 次介紹被告跟夏浩雲認識，夏浩雲除於97
    年7 月20日向被告購買甲基安非他命外，夏浩雲是否另有向
    被告買過毒品，我不知道等語（原審卷第53-56 頁），復於
    本院證稱：本件（97年7 月20日）查獲之前我有無介紹夏浩
    雲與被告交易毒品，我真的忘記了等語（本院卷第55頁）。
    依證人乙○○上開證述，充其量只能說明證人乙○○於本案
    查獲前約1 個月，有介紹夏浩雲與被告認識，然並不能佐證
    被告於97年6 月中旬另販賣1 次甲基安非他命予夏浩雲之事
    實，況且亦無夏浩雲與被告於97年6 月間聯繫之電話通聯紀
    錄或其他相關證物可佐，自難僅憑證人夏浩雲上開有瑕疵之
    指述，即認定被告有上開販賣甲基安非他命之犯行。
四、本件除證人夏浩雲有瑕疵之證述外，並無其他補強證據可資
    佐證，公訴意旨所指被告涉犯此部分販賣第二級毒品之事實
    ，仍有合理懷疑之處，而不能確信為真實，公訴人所舉之證
    據及指出之證明方法，既不足使本院確信被告此部分之犯罪
    ，本院復查無其他積極證據可資認定被告涉有前開罪嫌，自
    屬不能證明被告犯罪，依法應為被告無罪之諭知。原審以不
    能證明被告犯罪，而為被告無罪之諭知，核無違誤。公訴人
    上訴意旨仍執證人夏浩雲之證詞，指摘原判決不當，為無理
    由，上訴應予駁回。
肆、被告其他被訴於97年7 月19日某時，在上開固興大飯店內，
    無償轉讓禁藥甲基安非他命予證人林春徑施用部分，經原審
    判處有期徒刑8 月後，未據檢察官及被告上訴，是此部分業
    已確定，故不另論列。
據上論斷，應依刑事訴訟法第368條，判決如主文。
本案經檢察官孫小玲到庭執行職務。
中    華    民    國    98    年    11    月    25    日
                  刑事第三庭    審判長法  官    莊崑山
                                      法  官    莊松泉
                                      法  官    唐照明
以上正本證明與原本無異。
如不服本判決應於收受本判決後10日內向本院提出上訴書狀，其
未敘述上訴理由者，並得於提起上訴後10日內向本院補提理由書
狀（均須按他造當事人之人數附繕本）「切勿逕送上級法院」。
中    華    民    國    98    年    11    月    25    日
                                      書記官    黃琳群


司法院資訊處製作；財團法人民間司法改革基金會備份。
